【裁判字號】    97,抗,57
【裁判日期】    970611
【裁判案由】    違反毒品危害防制條例
【裁判全文】
臺灣高等法院花蓮分院刑事裁定            97年度抗字第57號
抗  告  人
即  被  告  甲○○
上列抗告人因違反毒品危害防制條例案件，不服中華民國97年5
月23日臺灣花蓮地方法院97年度訴字第76號裁定，提起抗告，本
院裁定如下：
    主  文
抗告駁回。
    理  由
一、抗告意旨略以：依刑事訴訟法第102條第5項規定：「羈押被
    告應用押票，且須註明羈押期間及其起算日期。」，本件於
    民國97年3月5日送審於臺灣花蓮地方法院時，法官雖當庭宣
    示延長羈押，押票上「羈押期間欄」明確記載為2月，「起
    算日期欄」記載為97年3月5日。雖刑事訴訟法第108條規定
    案件審判中不得逾3月，但有繼續羈押之必要者，得於期間
    未滿前，經法院訊問被告後，以裁定延長之。然原審於97年
    3 月5日送審時雖當庭宣示延長羈押，但押票上所載羈押期
    間確為2月。而被告羈押應以押票為據，法官開立押票時，
    應明瞭案件於偵查中或審判中的押票有所不同，本件押票既
    有瑕疪，押票上既載明羈押期間為2月，即應以2月為準。且
    依憲法第8條之規定：「人民身體之自由應予保障。」，若
    因押票中有瑕疪，而致使抗告人權益受損，實難使人心服云
    云。
二、按被告經法官訊問後，認為犯罪嫌疑重大，而所犯為死刑、
    無期徒刑或最輕本刑為5年以上有期徒刑之罪者，非予羈押
    ，顯難進行追訴、審判或執行者，得羈押之，刑事訴訟法第
    101條第1項第3款定有明文。次按羈押被告，偵查中不得逾2
    月，審判中不得逾3月。但有繼續羈押之必要者，得於期間
    未滿前，經法院依第101條或第101條之1之規定訊問被告後
    ，以裁定延長之，同法第108條第1項定有明文。
三、經查：
（一）本件抗告人因違反毒品危害防制條例等罪，經原法院於移
      審當日即97年3月5日訊問後，認有刑事訴訟法第101條第1
      項第3款之情形，且有羈押必要，於當日宣示抗告人應予
      羈押，嗣因羈押期間將於97年6月4日屆滿，原法院認原羈
      押原因仍繼續存在，有羈押之必要，而於97年5月23日裁
      定抗告人之羈押期間自97年6月5日起延長2月。抗告人係
      涉犯毒品危害防制條例案件第4條第2項之罪，所犯為無期
      徒刑或最輕本刑為5年以上有期徒刑之罪，則非予羈押，
      顯難進行審判或執行，原法院認羈押原因仍然存在，且有
      羈押之必要，予以延長羈押2月，有上開裁定附卷可稽，
      於法並無不合。
（二）至本案於移審當日所為之羈押，為本案審判中之第1次羈
      押，依刑事訴訟法第108條第1項之規定，其羈押期間不得
      逾3個月，雖原法院就該次羈押所簽發之臺灣花蓮地方法
      院押票，於羈押期間欄以打字方式載有「偵查中不得逾2
      月」等文字，應係誤載（係因原使用「聲羈」案件押票，
      未刪除並更正該項羈押期間之記載所致），係指偵查中羈
      押之期間，與該案業經移審顯然不同，應無誤認致影響抗
      告人權益之情形，故該審判中第1次之羈押，其羈押期間
      ，仍應依上開規定，自不因上開押票之誤載而影響法律規
      定之效力。抗告人以該記載有違刑事訴訟法第102條規定
      ，致其權益受影響云云，尚屬無據。是本案即97年5月23
      日裁定自97年6月5日延長羈押2月，於法並無不合。抗告
      人執前詞稱原裁定因上開押票之記載而影響其權益云云，
      尚非有理由，其抗告應予駁回。
三、據上論斷，依刑事訴訟法第412條，裁定如主文。
中    華    民    國    97    年    6     月    11    日
                  審判長法  官   何  方  興
                        法  官   林  德  盛
                        法  官   王  紋  瑩
以上正本證明與原本無異。
本件不得再抗告。
                        書記官   楊  明  靜
中    華    民    國    97    年    6     月    11    日


司法院資訊處製作；財團法人民間司法改革基金會備份。
